【裁判字號】    97,交易,537
【裁判日期】    971015
【裁判案由】    公共危險
【裁判全文】
臺灣臺北地方法院刑事判決             97年度交易字第537號
公  訴  人  臺灣臺北地方法院檢察署檢察官
被      告  甲○○
                      樓
上列被告因公共危險案件，經檢察官提起公訴（97年度偵字第17
075號），本院判決如下：
    主  文
甲○○犯服用酒類不能安全駕駛動力交通工具罪，累犯，處有期
徒刑陸月，如易科罰金，以新臺幣壹仟元折算壹日。
    事  實
一、甲○○曾犯公共危險案件，經臺灣士林地方法院分別判處罰
    金銀元12000元、罰金銀元23000元、有期徒刑3月（減刑為1
    月又15日）、有期徒刑5月（減刑為2月又15日），皆已執行
    完畢，其最近1次因犯公共危險罪，經同院以96年度交易字
    第67號判決分別判處有期徒刑各5月，再由同院以96年度聲
    減字第2656號裁定各減為有期徒刑2月又15日，並定應執行
    刑有期徒刑4月又15日確定，甫於民國97年5月13日因易科罰
    金而執行完畢。詎其猶不知悛悔，明知飲酒過量會導致不能
    安全駕駛機車（動力交通工具），卻仍放縱己意，於97年7
    月19日20時許至翌 (20)日凌晨1時許間，在臺北市○○路某
    處卡拉OK店內飲用酒類至不能安全駕駛機車（動力交通工具
    ）之狀態後，仍駕駛車號GVG─851號重型機車致危及其他用
    路人之生命、身體及財產之安全。嗣於同 (20)日凌晨2時34
    分許，行經臺北市○○區○○街81號前時，經警攔檢，測得
    其呼氣酒精濃度值達每公升1.20毫克而查獲。
二、案經臺北市政府警察局松山分局報告臺灣臺北地方法院檢察
    署檢察官偵查起訴。
    理  由
一、訊據被告甲○○對於上揭事實坦承不諱（詳本院卷第14頁）
    ，而其於前揭時地騎乘機車為警攔檢後實施酒測，測得其呼
    氣酒精濃度值達每公升1.20毫克，顯然無法正常駕駛等情，
    亦有刑法第185條之3案件測試觀察記錄表、酒精濃度測試單
    各1紙附卷可稽（詳偵查卷第10頁、第12頁）。又按汽車駕
    駛人飲酒後其吐氣所含酒精濃度超過每公升0.25毫克或血液
    中酒精濃度超過百分之0.05以上者不得駕車，道路交通安全
    規則第114條第2款定有明文。且就醫學文獻所知，酒精對人
    體之影響程度乃依血中酒精濃度而定，而警方測試器所測得
    之呼氣酒精濃度（單位mg/L）乘以200即為當時之血中酒精
    濃度（單位mg/dL），又當呼氣濃度達0.25毫克時，將造成
    輕度協調功能降低之輕度中毒症狀，當呼氣濃度達0.5毫克
    時，將造成反應較慢、感覺減低、影響駕駛等輕到中度之中
    毒症狀，當呼氣濃度達0.75毫克時，將造成思考改變、個性
    行為改變等輕到中度之中毒症狀，當呼氣濃度達1.00毫克時
    ，將造成步態不穩、噁心嘔吐、精神混惑不清晰等中度中毒
    症狀，此有行政院國軍退除役官兵輔導委員會臺北榮民總醫
    院民國88年8月5日（88）北總內字第26868號函文可稽；另
    依法務部88年5月18日（88）法檢字第001669號函示說明二
    揭載：參考德國、美國之認定標準，對於酒精濃度呼氣已達
    每公升0.55毫克或血液濃度達百分之0.11以上者，肇事率為
    一般正常人之10倍，已達「不能安全駕駛」之標準等語。本
    件被告於上揭案發時地經以酒精測定器測定其呼氣酒精濃度
    高達每公升1.20毫克，揆諸上開說明，足認已達不能安全駕
    駛動力交通工具之程度。綜上所述，本件事證明確，被告犯
    行洵堪認定，應依法論科。
二、核被告所為，係犯刑法第185條之3之服用酒類不能安全駕駛
    動力交通工具罪。又被告有如犯罪事實欄所載前案判處有期
    徒刑及執行完畢情形，有臺灣高等法院被告前案記錄表附卷
    可稽，其於5年之內再犯本件有期徒刑以上之罪，為累犯，
    依法加重其刑。爰審酌被告前有6次因酒後駕車之公共危險
    案件，分別經法院判刑確定並執行完畢，竟仍不思警惕，再
    次酒醉駕車，且其酒後吐氣所含酒精成分高達每公升1.20毫
    克，貿然騎乘機車上路，顯然漠視他人生命、身體、財產之
    安全，已對一般用路大眾造成高度危險，惟犯後在本院訊問
    時，坦承犯行，態度尚可，且依其酒後駕車生理平衡檢測表
    （詳偵卷第11頁）及刑法第185條之3案件測試觀察記錄表（
    詳偵卷第12頁）所示其生理、精神狀況尚未至嚴重不清之程
    度，另被告有正常工作，且本案被告所犯之罪之最重刑度為
    1年以下有期徒刑，及另考量其智識、生活狀況等一切情狀
    ，從重量處如主文所示之刑，並諭知易科罰金之折算標準。
    公訴人求處被告有期徒刑9月，本院認為過重而不採，附此
    敘明。
三、據上論斷，應依刑事訴訟法第273條之1第1項、第299條第1
    項前段，刑法第185條之3、第47條第1項、第41條第1項前段
    ，刑法施行法第1條之1，判決如主文。
本案經檢察官申心蓓到庭執行職務。
中    華    民    國    97    年    10    月    15    日
                  刑事第十三庭  法  官  張文俊
以上正本證明與原本無異。
如不服本判決應於送達後10日內向本院提出上訴狀（應附繕本及
理由）。
                                書記官  陳鳳瀴
中    華    民    國    97    年    10    月    15    日
附錄本案論罪科刑法條全文：
中華民國刑法第185條之3
服用毒品、麻醉藥品、酒類或其他相類之物，不能安全駕駛動力
交通工具而駕駛者，處一年以下有期徒刑、拘役或科或併科十五
萬元以下罰金。


司法院資訊處製作；財團法人民間司法改革基金會備份。
